【裁判字號】    92,訴緝,125
【裁判日期】    920409
【裁判案由】    毒品危害防制條例
【裁判全文】
臺灣臺中地方法院刑事判決                        九十二年度訴緝字第一二五號
    公  訴  人  臺灣臺中地方法院檢察署檢察官
    被      告  甲○○
右列被告因違反毒品危害防制條例案件，經檢察官提起公訴（九十一年度毒偵字第一
一一四號）及移請併案審理（九十二年度毒偵字第五九九號、七九九號），本院判決
如左：
    主  文
甲○○連續施用第一級毒品，處有期徒刑拾月；扣案之海洛因貳包（含袋重各為零點
貳公克、零點參公克）沒收銷燬之，注射針筒參支沒收。又連續施用第二級毒品，處
有期徒刑陸月；扣案之安非他命壹包（含袋重零點肆公克）沒收銷燬之，玻璃球吸食
器貳支沒收。應執行有期徒刑壹年貳月；扣案之海洛因貳包（含袋重各為零點貳公克
、零點參公克）、安非他命壹包（含袋重零點肆公克）均沒收銷燬之，注射針筒參支
、吸食器貳支均沒收。
    事  實
一、甲○○前因施用毒品案件，經依本院八十九年度毒聲字第八○○號裁定送觀察、
    勒戒後，認有繼續施用毒品之傾向，經送強制戒治，於民國九十年六月十九日強
    制戒治期滿執行完畢，並經臺灣臺中地方法院檢察署檢察官於九十年九月五日，
    以九十年度戒毒偵字第四二三號為不起訴處分確定。其復分別基於施用第一級毒
    品海洛因及第二級毒品安非他命之犯意，自九十一年一月間某日起至九十二年二
    月十四日止，在臺中縣豐原市○○路秀坑巷三三號等處，以將第一級毒品海洛因
    加水置於針筒內再注射入身體之方式，連續施用海洛因多次；另自九十一年一月
    間某日起至九十一年四月初止，在前址以將第二級毒品安非他命置於玻璃球吸食
    器內，下以火燒烤待產生白煙後吸用其煙霧之方式，連續施用安非他命多次。嗣
    為警於(1)九十一年四月十日十五時三十七分，在臺中縣豐原市○○路秀坑巷三三
    號查獲，並扣得安非他命一包（含袋重○‧四公克）；(2)九十二年二月十四日二
    十一時三十分許，在臺中縣太平市○○路○段三九一號四樓查獲，並扣得海洛因
    二包（含袋重各為○‧二公克、○‧三公克）、注射針筒三支、玻璃球吸食器二
    支。
二、案經臺中巿警察局及臺中縣警察局霧峰分局分別移送與報請臺灣臺中地方法院檢
    察署檢察官偵查起訴及移請併案審理。
    理  由
一、訊據被告甲○○對右揭事實坦白承認，且其於前開(1)獲案時經採尿送驗結果，呈
    甲基安非他命及嗎啡陽性反應，(2)獲案時經採尿送驗結果，呈嗎啡陽性反應，此
    分別有臺中市衛生局煙毒尿液檢驗成績書、臺中縣衛生局檢驗尿水報告書各一份
    附卷為憑，復有事實欄所載扣押物扣案可證，足見被告自白確與事實相符。又被
    告前因施用毒品案件，經依本院八十九年度毒聲字第八○○號裁定送觀察、勒戒
    後，認有繼續施用毒品之傾向，經送強制戒治，於九十年六月十九日強制戒治期
    滿執行完畢，並經臺灣臺中地方法院檢察署檢察官於九十年九月五日，以九十年
    度戒毒偵字第四二三號為不起訴處分確定等情，有臺灣臺中地方法院檢察署刑案
    資料查註紀錄表、臺灣高等法院被告全國前案紀錄表各一份在卷可參，從而本案
    事證明確，被告連續施用毒品犯行洵堪認定。
二、核被告甲○○所為，分別係犯毒品危害防制條例第十條第一項施用第一級毒品罪
    與同條第二項施用第二級毒品罪。其因施用海洛因、安非他命而持有第一級毒品
    及第二級毒品之行為，均為施用毒品行為所吸收，皆不另論罪；又被告多次施用
    第一級及第二級毒品之犯行，均時間緊接、方法相同，觸犯構成犯罪要件相同之
    罪名，顯係基於概括犯意為之，均應依連續犯規定論以一罪，並加重其刑。公訴
    意旨雖僅敘及被告於九十一年四月十日回溯四、五日內之施用第一、二級毒品之
    犯行，惟其餘如事實欄所載期間內之施用毒品犯行，既與已起訴部分之事實，有
    連續犯之裁判上一罪關係，為起訴效力所及，本院自應併予審究，附予敘明。又
    被告所犯上開二罪，犯意各別，罪名互異，應予分論併罰。爰審酌被告迭次施用
    毒品，無視於毒品對於自身健康之戕害及國家對於杜絕毒品犯罪之禁令，惡性非
    輕，然被告犯後坦承犯行，尚知悔悟，復本之施用毒品者均有相當程度之成癮性
    及心理依賴性，其犯罪心態與一般刑事犯罪之本質並不相同，容應以「病人」之
    角度為考量，並側重適當之醫學治療及心理矯治為宜，且被告經施以長時間之強
    制戒治，固屬保安處分之一種，然既與其所應受之刑罰，同係限制人身自由，揆
    諸比例原則，量刑不宜過重等一切情狀，分別量處如主文所示之刑，並定其應執
    行之刑，以示懲儆。扣案之海洛因二包（含袋重各為○‧二公克、○‧三公克）
    、安非他命一包（含袋重○‧四公克），均應依毒品危害防制條例第十八條第一
    項前段規定，併予宣告沒收銷燬之；注射針筒三支、玻璃球吸食器二支係被告所
    有供施用毒品所用之物，此經被告於警詢中陳明在卷，應依刑法第三十八條第一
    項第二款之規定併為沒收之宣告。
據上論斷，應依刑事訴訟法第二百九十九條第一項前段，毒品危害防制條例第十條第
一項、第二項、第十八條第一項前段、第二十三條第二項前段，刑法第十一條前段、
第五十六條、第三十八條第一項第二款、第五十一條第五款，判決如主文。
中      華      民      國      九十二      年      四    月      九    日
                         臺灣臺中地方法院刑事第二庭
                             審判長法  官    張智雄
                                   法  官    陳  葳
                                   法  官    蔡建興
右正本證明與原本無異。
如不服本判決，應於判決送達後十日內向本院提出上訴狀，上訴於臺灣高等法院臺中
分院( 須附繕本 )。
                                   書記官
中      華      民      國      九十二      年      四    月      九    日
附錄論罪科刑法條
毒品危害防制條例第十條：
施用第一級毒品者，處六月以上五年以下有期徒刑。
施用第二級毒品者，處三年以下有期徒刑。


司法院資訊處製作；財團法人民間司法改革基金會備份。
